臺灣高雄地方法院民事裁定          100年度司家聲字第292號
聲  請  人  何旭苓律師
上聲請人聲請核定遺產管理人報酬事件，本院裁定如下：
    主  文
聲請人任被繼承人陳清趁（男，民國○○○年○月○○○日生，
身分證統一編號：Ｚ000000000號）之遺產管理人之報
酬核定為新臺幣伍萬伍仟元。
程序費用新臺幣壹仟元由被繼承人陳清趁之遺產負擔。
    理  由
一、按「遺產管理人，得請求報酬，其數額由親屬會議按其勞力
    及其與被繼承人之關係酌定之。」、「依本法之規定應開親
    屬會議時，由當事人、法定代理人或其他利害關係人召集之
    。」、「親屬會議不能召開或召開有困難時，依法應經親屬
    會議處理之事項，由有召集權人聲請法院處理之。」，民法
    第1183條、第1129條、第1132條第2 項前段分別定有明文。
二、本件聲請意旨略以：聲請人前經本院97年度財管字第237號
    民事裁定選任為被繼承人陳清趁之遺產管理人，業已清查被
    繼承人之遺產並接管，另依本院98年度司家催字第224號民
    事裁定對被繼承人之債權人及受遺贈人為公示催告，並於民
    國98年6月19日刊登於民眾日報。又被繼承人之遺產經本院
    100年度司執字第35994號強制執行事件執行在案，經核定最
    低拍賣價格為新臺幣（下同）2,500,000元。茲因本件被繼
    承人無親屬會議可資酌定管理遺產之報酬，且聲請人管理本
    件遺產事宜，實際工作時數為24小時，並已支出費用11,299
    元（含本件聲請費1,000元），爰依民法第1183條規定，聲
    請本院裁定以每小時6,000元計算遺產管理人費用，即本件
    遺產管理報酬為120,000元、管理費用11,299元，合計131,
    299元。
三、經查：
  (一)本件被繼承人死亡後，其繼承人均已拋棄繼承權，且未經親
    屬會議選定遺產管理人，經本院選任聲請人為被繼承人之遺
    產管理人乙節，有本院97年度財管字第237號民事裁定暨確
    定證明書附卷可稽，堪信為真實。準此，聲請人顯難召開親
    屬會議酌定其管理遺產之報酬，是其本於利害關係人之地位
    ，聲請本院酌定報酬，洵屬有據。
  (二)聲請人主張之前揭事實，另據其提出被繼承人之遺產清冊、
    、高雄縣政府地方稅務局房屋稅籍證明書、聲請人與高雄縣
    內門鄉戶政事務所、地方稅務局旗山分局、財政部台灣省南
    區國稅局旗山稽徵所往來函文、遺產稅免稅證明書、本院98
    年度司家催字第224號民事裁定、民眾日報刊登廣告證明單
    、本院執行處100年6月20日雄院高100司執文字第35994號函
    、本院自行收納款項統一收據、民眾日報分類廣告收據、車
    資證明單、高雄縣政府地政規費收據為證，堪信為真實。
  (三)本院審酌：被繼承人之遺產其土地及房屋總值為2,500,000
    元（土地1,500,000元、建物1,000,000元），有本院執行處
    100年6月20日雄院高100司執文字第35994號函附卷可參，其
    債權人有合作金庫資產管理股份有限公司，除此之外，尚無
    其他債權人及受遺贈人為報明債權及為願否受遺贈之聲明，
    足見其遺產法律關係尚非繁瑣；以及聲請人業已為編制遺產
    清冊、聲請對被繼承人之債權人及受遺贈人為公示催告、與
    相關公部門文書往來等管理遺產行為；且考量聲請人處理上
    開事務及後續所需時間之久暫、耗費人力之程度及各債權人
    受償權利之保障等一切情狀，認聲請人任被繼承人遺產管理
    人之報酬金額核定為55,000元（含已代墊費用），即屬適當
    ，爰酌定如主文第1項所示。
四、末按依法應由關係人（包括聲請人、相對人及其他利害關係
    人）負擔費用者，法院裁定命關係人負擔時，應一併確定其
    數額，非訟事件法第24條第1 項所明定。經核本件聲請事件
    ，應徵之程序費用為1,000 元，依非訟事件法第157 條規定
    ，應由遺產負擔，爰併予確定如主文第2 項所示，附此敘明
    。
五、依非訟事件法第157 條、第24條第1 項，裁定如主文。
六、如對本裁定抗告，須於裁定送達後10日之不變期間內，向本
    院提出抗告狀，並繳納抗告費1,000元。
中    華    民    國   100    年    8     月    9     日
                  家事法庭  司法事務官  陳泰興